【裁判字號】    95,上更(一),242
【裁判日期】    951003
【裁判案由】    詐欺等
【裁判全文】
臺灣高等法院高雄分院刑事判決     95年度上更(一）字第242號
上  訴  人  臺灣高雄地方法院檢察署檢察官
上  訴  人
即  被  告  丁○○
選任辯護人  劉新安律師
上列上訴人因偽造公文書等案件，不服臺灣高雄地方法院91年度
易字第3559號中華民國94年4 月13日第一審判決（起訴案號：臺
灣地方法院檢察署91年度偵字第10576 號），提起上訴，經判決
後，由最高法院發回更審，本院判決如下：
    主  文
原判決關於丁○○部分撤銷。
丁○○共同行使偽造公文書，足以生損害於公眾及他人，處有期
徒刑壹年貳月。緩刑年。高雄市政府環保局大林蒲(3)」圓形日
期印章壹枚、如附表所示之偽造印文及署押均沒收。
    事  實
一、戊○○ (業經本院判決有期徒刑1 年2 月緩刑年確定）係
    慈強營造股份有限公司（下稱慈強公司）負責人，甲○○（
    業經原審判處有期徒刑1 年確定，現正執行中）係光將企業
    有限公司（下稱光將公司）負責人，丁○○係營建工程承包
    商。緣「高雄市君毅正勤國宅社區第2 期建築新建工程」原
    由金鴻營造公司所承包，嗣金鴻營造公司倒閉而無法完工，
    慈強公司乃於民國87年5 月間，向高雄市政府國民住宅處承
    包上開新建工程之第一次善後工程，並將該工程中之「挖土
    連運棄」項目第2 區工程轉由甲○○經營之光將公司承包，
    光將公司復委由丁○○承作。渠等均明知該工程有部分廢棄
    土並未實際運至大林蒲填海工程管理中心（下稱大林蒲中心
    ）傾倒，致廢棄土傾倒證明短缺，無法申請基礎勘驗，為此
    ，戊○○、甲○○、丁○○為順利進行基礎勘驗，竟基於偽
    造準公文書之犯意聯絡，由戊○○於「挖土連運棄」項目工
    程已完工後之88年5 月21日，以慈強公司名義向高雄市政府
    工務局申請如附件所示之空白「高雄市建築物廢棄土管制卡
    」（以下簡稱管制卡）38張後，轉交給光將公司之甲○○，
    甲○○再轉交給丁○○，而由丁○○為偽造經「高雄市政府
    環保局大林蒲」簽證核章之「高雄市建築物廢棄土管制卡」
    ，乃於承包該工程期間在高雄市區利用不知情之成年刻印業
    者，偽造「高雄市政府環保局大林蒲(3)」之圓形日期印章 1
    枚，依其所需調整不同之日期後，於其日常工作之時地，加
    蓋於上開管制卡上，偽造如附表編號1 至7 所示之不實戳章
    文，復未經大林蒲中心現場處理人員己○○、丙○○、乙○○等人之同意，於管制卡上偽造如附表編號8 至10所示「己○○」、「辛吉祥」（應為丙○○，誤寫為辛吉祥）、「乙○○」等人之署名，並於管制卡上偽填進場傾倒廢棄土之卡
    車車號、入場時間及傾倒廢棄土數量等不實資料於如附件所
    示合計38張之管制卡上，佯示已依規定確實傾倒前開工程基
    地開挖之廢土11,400立方公尺於大林埔中心，再由丁○○將
    偽造完成如附件所示之管制卡38張交給甲○○，復由甲○○
    將之交付戊○○，嗣由戊○○以慈強公司名義將之交付高雄
    市政府國民住宅處所委託監工之徐國書建築師派駐現場之不
    知情之監工人員楊仕銓，用以向高雄市政府工務局申請基礎
    勘驗之用而行使之，足以生損害於高雄市政府對建築廢棄土
    管理之正確性、楊仕銓監工之信用性，及丙○○、乙○○、
    己○○等人。
二、案經法務部調查局高雄市調查處移送臺灣高雄地方法院檢察
    署檢察官偵查起訴。
    理  由
壹、程序方面:
一、按被告以外之人於偵查中向檢察官所為陳述，除顯有不可信
    之情況者外，得為證據，同法第159 條之1 第2 項定有明文
    。偵查中對被告以外之人（包括證人、鑑定人、告訴人、被
    害人及共同被告等）所為之偵查筆錄，或被告以外之人向檢
    察官所提之書面陳述，性質上均屬傳聞證據。惟現階段刑事
    訴訟法規定檢察官代表國家偵查犯罪、實施公訴，依法其有
    訊問被告、證人及鑑定人之權，證人、鑑定人且須具結，而
    實務運作時，檢察官偵查中向被告以外之人所取得之陳述，
    原則上均能遵守法律規定，不致違法取供，其可信度極高，
    職是，被告以外之人前於偵查中已具結而為證述，除反對該
    項供述得具有證據能力之一方，已釋明「顯有不可信之情況
    」之理由外，不宜以該證人未能於審判中接受他造之反對詰
    問為由，即遽指該證人於偵查中之陳述不具證據能力。本件
    證人共犯戊○○、甲○○於檢察官前之陳述，渠等當時係以
    共同被告之身份應訊，依當時有效施行之刑事訴訟法，共同
    被告無庸具結，故不生應具結未具結之違法。被告未曾提及
    檢察官在偵查時有不法取供之情形，亦未釋明上開供述有顯
    不可信之情況，依上說明，其於偵查中之證言自均具有證據
    能力。
二、按被告以外之人（包括證人、鑑定人、告訴人、被害人及共
    同被告等）於審判外之陳述雖不符刑事訴訟法第159 條之 1
    至之4 等四條之規定，而經當事人於審判程序同意作為證據
    ，法院審酌該言詞陳述或書面陳述作成時之情況，認為適當
    者，亦得為證據；當事人、代理人或辯護人於法院調查證據
    時，知有刑事訴訟法第159 條第1 項不得為證據之情形，而
    未於言詞辯論終結前聲明異議者，視為有前項之同意，同法
    第159 條之5 定有明文。立法意旨在於傳聞證據未經當事人
    之反對詰問予以核實，原則上先予排除。惟若當事人已放棄
    反對詰問權，於審判程序中表明同意該等傳聞證據可作為證
    據；或於言詞辯論終結前未聲明異議，基於尊重當事人對傳
    聞證據之處分權，及證據資料愈豐富，愈有助於真實發見之
    理念，且強化言詞辯論主義，使訴訟程序得以順暢進行，上
    開傳聞證據亦均具有證據能力。本件證人即共同被告戊○○
    、甲○○，證人乙○○、廖寵冠、蔡昌悅、楊仕銓於調查局
    之陳述，選任辯護人劉新安律師於本院準備程序均明示不同
    意作為證據，惟92年1 月14日修正刑事訴訟法施行前已依法
    定程序進行之訴訟程序，其效力不受影響，刑事訴訟法第 7
    條之3 但書定有明文。依該條之立法意旨，係指為避免程序
    之勞費，本諸舊程序用舊法，新程序始用新法之一般原則，
    各級法院於修正之刑事訴訟法施行前，已依法踐行之訴訟程
    序，其效力不受影響，包含相關證據法則之適用 (最高法院
    判決94年度台非字第283 號、95年度台上第第1208號判決參
    照）。惟證人即共同被告戊○○、甲○○已以證人身分於本
    院審理時到庭陳述，接受檢辯雙交互詰問，所述縱與其前在
    調查局所述不符，依刑事訴訟法第159 條之2 規定：「被告
    以外之人於檢察事務官、司法警察官或司法警察調查中所為
    之陳述，與審判中不符時，其先前之陳述具有較可信之特別
    情況，且為證明犯罪事實存否所必要者，得為證據。」其所
    稱「先前之陳述具有較可信之特別情況」，係指被告以外之
    人先前於檢察事務官、司法警察官或司法警察調查中所為之
    陳述，與審判中不符，而從先前與審判中各個陳述之外部附
    隨環境或條件觀察比較，先前之陳述，較為自然可信而足以
    取代審判中之陳述 (最高法院95年度台上字第3747號判決參
    照）。是其等於調查處之陳述筆錄之證言自具有證據能力。
三、按刑事訴訟法第159 條之4 規定: 「除前三條之情形外，下
    列文書亦得為證據：一除顯有不可信之情況外，公務員職務
    上製作之紀錄文書、證明文書。二除顯有不可信之情況外，
    從事業務之人於業務上或通常業務過程所須製作之紀錄文書
    、證明文書。三除前二款之情形外，其他於可信之特別情況
    下所製作之文書。」，本件卷附之高雄市政府環境保護局91
    年6 月25日高市環局四字第0910023500號函暨所附之88年 5
    月20日至88年5 月31日之高雄市政府環境保護局大林蒲填海
    工程管理中心廢棄物進場登記表、高雄市政府環境保護局94
    年1 月31日高市環局四字第0940004601號函、法務部調查處
    91 年4月2 日調科貳字第09100129620 號函（見調查卷第49
    頁）、俱屬公務員職務上製作之文書，經查亦無顯不可信之
    情況，上開文書應具有證據能力。
四、傳聞法則乃對於被告以外之人於審判外之言詞或書面陳述，
    亦即針對被告以外之人於審判外以言詞或書面所為之供述證
    據而為規範。扣案物品即如附件所示38張之管制卡，係以物
    品之存在本身做為證明事實之證據；上開物品在性質上亦非
    供述證據，無刑事訴訟法第159 條第1 項規定之適用。
貳、實體部分：
一、訊據上訴人即被告丁○○否認有上開犯行，辯稱：「僅向甲○○承包前手金鴻公司之工程，沒有承包屬於慈強公司之工
    程，管制卡及印章、印文、署押均非我偽造」云云。
二、經查：
  (一)慈強公司 (戊○○）承包上揭新建工程之第一次善後工程時
    ，僅承包57,523立方公尺之土方，然國宅處卻要求慈強公司
    須繳交全部193,391 立方公尺之管制卡，為通過基礎勘驗，
    慈強公司才於88年3 月挖土工程完峻後之88年5 月21日另向
    高雄市政府工務局申請如附件所示之空白管制卡，並於事後
    提出偽造之附件管制卡給監工楊仕銓，用以向高雄市政府工
    務局申請基礎勘驗之用等情，業據證人即共同被告戊○○於
    本院前審審理時自白不諱（見本院上訴卷(二)第21頁、調查卷
    第2 頁反面、偵查卷第18頁反面）。而證人即共同被告甲○○於調查及偵訊中對於「挖土連運棄」工程，自88年1 月間
    開工，至88年3 月間完工一節亦不否認（見調查卷第6 頁反
    面、偵查卷第25頁），且附件所示之38張管制卡，係於88年
    5 月21日始以慈強公司 (戊○○）名義向高雄市政府工務局
    申請補發，亦據廖寵冠於調查時供認詳實（見調查卷第39 -
    40頁），並有扣案如附件之管制卡上工務局戳記欄上廖寵冠
    審查補發之日期圓戳印文可資參證。再者高雄市政府工務局
    就本件工程為基礎勘驗時，須檢附廢棄土傾倒於大林蒲中心
    之管制卡由工務局審核一節，除據證人即共同被告戊○○於
    本院前審審理時供承不諱外，另據證人蔡昌悅於調查處詢問
    時、檢察官偵訊時陳明不諱（見調查卷第35頁反面、偵查卷
    第36頁），並有附件管制卡注意事項欄第5 點之記載可資證
    明。又證人即共同被告甲○○於調查處訊問時供述：「我曾
    私下販售5 千立方公尺土方予他人，且丁○○載運土方利潤
    並不划算，故而亦有將土方私下販售」（見調查卷第9 頁）
    等語；復於原審審理中結證稱：「承包金鴻公司工程時，有
    倒一些土方給養工處，養工處給我們一些油錢」等語（原審
    卷(二)第54頁），足徵被告丁○○及證人即共同被告甲○○並
    沒有將上開工程挖出之廢棄土全部傾倒於大林蒲中心，既未
    全部傾倒於應傾倒之處所，則其等事後為能順利通過基礎勘
    驗，勢必再提出其他之管制卡始能通過檢驗。是證人即共同
    被告戊○○之自白核與事實相符，自堪信為真實。95年9 月
    19 日 本院審理時，經檢辯雙方交互詰問證人即共同被告甲○○與戊○○，據甲○○結證稱：「系爭善後工程記不得何
    時承包，90年12月12日在調查處詢問時，距承攬系爭工程有
    多久時間現在我都不記得。90年接受訊問的時候，我不記得
    。時間太久了，我也記不得90年12月12日在市調處說『管制
    卡是被告交給我的』當時廢土棄運工程，我承攬後自己做，
    沒有發包給別人。在市調處訊問時所云『管制卡是被告交給
    我的』當時霧煞煞（一頭霧水）不知道在說什麼。我請領廢
    棄物工程款項在結束後請領。被告未向我請款。90年12月17
    日調查處之訊問，並無不法各情，我精神狀況正常 (即屬自
    由意志之陳述）詢問我的時候，我搞不清楚在問什麼。」等
    語。另戊○○結證稱: 「本公司承包本案善後工程，何時報
    准，太久忘記了。基礎勘驗報准後才可以建造，每個樓層都
    要報勘驗。報基礎勘驗的時候，主管單位要審核土方數量有
    無達到規定，建管處領取管制卡，是分次領取，『好像』是
    88年1 月報開工就要領取。88年5 月領取已經報開工，38張
    管制卡是我們公司申請的。紙張不是偽造的，但上面『蓋章
    是偽造』。光將公司甲○○是我廢棄土工程的下包，施工過
    程中我不是實際工地負責人，我大哥才是，所以我很少去工
    地。我不認識被告 (丁○○），甲○○一再說第一次有發包
    給金鴻，第二次他自己做，『好像』與被告沒有關係。我不
    認識被告，亦無接觸過。，甲○○說第一次是承包金鴻的下
    包，這是我的推測，90年12月12日調查處之訊問，並無不法
    各情，我精神狀況正常 (即屬自由意志之陳述）所述均真實
    無誤，但是給我看的單子 (管制卡）有問題。」等語。由上
    已判決確定之證人即共同被告甲○○與戊○○所述，多推諉
    時久不復記憶，或以推測之方式陳述之，但對於其於調查處
    之陳述各情，則均直承並無不法，且所述內容真實可信。足
    徵其判決確定後，所為迴護被告之詞。參諸被告亦不否認「
    有向甲○○承包前手金鴻公司之工程」，而否認承包屬於慈
    強公司之工程，但本件工程，乃金鴻公司倒閉之後，未了之
    善後工程之一部分，由慈強公司所承包再轉包予證人即共同
    被告甲○○ (光將公司），甲○○再轉包予被告。其條件，
    係必提供「高雄市建築物廢棄土管制卡」以利領款，卷附之
    管制卡38張，復係由被告交付甲○○，輾轉交付戊○○，嗣
    由戊○○以慈強公司名義將之交付高雄市政府國民住宅處所
    委託監工之徐國書建築師派駐現場之不知情之監工人員楊仕
    銓，用以向高雄市政府工務局申請基礎勘驗而行使之。由證
    人即共同被告戊○○、甲○○先前檢調單位與審判中各個陳
    述之外部附隨環境或條件觀察比較，先前在調查處之陳述具
    有較可信之特別情況，且為證明犯罪事實存否所必要，證人
    即共同被告戊○○、甲○○先前檢調單位之陳述，自得為證
    據。
  (二)如附件所示38張管制卡上所登載進場車輛車號、進場日期時
    間及傾倒數量等資料，經高雄市政府環保局比對結果，該段
    期間內均無慈強公司運送廢棄土進場之資料，此有高雄市政
    府環境保護局91年6 月25日高市環局四字第0910023500號函
    及該函所附之88年5 月20日至88年5 月31日之高雄市政府環
    境保護局大林蒲填海工程管理中心廢棄物進場登記表在卷可
    稽（見偵查卷第37-77 頁）；且其中如附件所示大林蒲中心
    現場管制人員「己○○」、「辛吉祥」、「乙○○」之簽名
    ，及「高雄市政府環保局大林蒲（３）」之圓形日期印文均
    屬偽造，亦據證人即大林蒲中心之現場人員丙○○、己○○
    於原審審理時、乙○○於法務部調查處高雄市調查處調查時
    證述綦詳（見原審卷(一)第210 、214 頁、調查卷第17頁反面
    ），並有法務部調查處91年4 月2 日調科貳字第0910012962
    0 號函（見調查卷第49頁）、高雄市政府環境保護局94年 1
    月31日高市環局四字第0940004601號函（見原審卷(二)第7-26
    頁）附卷可憑，且如附件所示之管制卡上丙○○姓名竟誤載
    為「辛吉祥」更見其偽；是被告戊○○以慈強公司名義提出
    之如附件之管制卡係偽造，情極明顯，堪以認定。
  (三)再就第2 區挖土連運棄工作之轉包及如附件管制卡之交付情
    形說明如下：
    (1)慈強公司 (戊○○）承包上開工程後，即將「挖土連運棄
      」項目中第2 區部分之挖土及載運廢棄土工作轉包於光將
      公司（甲○○），光將公司之甲○○再將此第2 區部分之
      工作轉由丁○○承作之情，業據證人即共同被告戊○○、
      甲○○於高雄市調查處調查及偵查初訊時、被告丁○○於
      調查處訊問時均供承明確（見調查卷第2 頁反面、第8 頁
      ，偵查卷第10頁正、反面、調查卷第13頁），堪認真實。
    (2)證人即共同被告戊○○及甲○○更於調查處訊問時，進一
      步確認如附表所示之管制卡係光將公司提供予慈強公司，
      光將公司則係得自於丁○○之交付（見調查卷第3 、8 頁
      ），證人即共同被告甲○○並於偵訊時供稱：「如附件之
      管制卡確實得自丁○○」等語（見偵查卷第10頁反面）；
      又被告丁○○亦曾於調查處訊問中坦承：「承攬甲○○（
      即光將公司）之第2 工區開挖運棄作業，確有持「管制卡
      」（即附件之管制卡）使用，且每張均可傾倒30車次，每
      蓋滿30個章戳後，卡車司機便將管制卡交予我，再交給甲○○保存」等語（見調查卷第13頁正、反面）；另證人即
      共同被告戊○○亦於原審審理時結證稱：「慈強確有向工
      務局人員請得空白管制卡，再交給光將公司」等語（見原
      審卷(二)第50-51 頁），足見如附件之慈強公司向高雄市政
      府工務局所申請之管制卡，確係交予光將公司使用；且如
      附件之管制卡確係由被告丁○○交予證人即共同被告甲○○（光將公司），再由證人即共同被告甲○○轉交回給證
      人即共同被告戊○○（即慈強公司）無訛。
    (3)證人即共同被告戊○○於原審審理時雖證述：「光將公司
      係慈強公司關於土方之下包，但已忘了光將公司是負責第
      2 區或第4 區之工作」，於原審審理時，亦「否認光將公
      司曾提供如附件之管制卡予慈強公司」云云；然證人即共
      同被告戊○○已於原審審理時具結證稱：「慈強公司確有
      將向（高雄市政府）工務局人員請得空白之（如附件所示
      ）管制卡交付予光將公司」等語（見原審卷(二)第50-51 頁
      ），於本院前審審理時亦稱：「如附件所示之管制卡確係
      慈強公司提出」等語，附件所示之空白管制卡既係慈強公
      司交給光將公司後，復由慈強公司回收再交給建築師，當
      可據以推論係光將公司將附件所示之管制卡交還慈強公司
      ，是證人即共同被告戊○○謂：「不知光將公司是否曾將
      涉案管制卡交給慈強公司」云云（原審卷(二)第51頁），顯
      與常情不符。況證人即共同被告戊○○早於調查處訊問時
      即曾供稱：「原煌公司所交付者係六聯單，光將公司所交
      付者始為管制卡」等語（見調查卷第2 頁），益證慈強公
      司所取得上開管制卡係由證人即共同被告甲○○所交付。
    (4)證人即共同被告甲○○嗣後於原審審理中雖改稱：「慈強
      公司只有提供六聯單給我使用，並無提供管制卡予我，以
      及丁○○係我於承包前手金鴻公司工程時，有轉包該工程
      給丁○○，嗣後我承包慈強公司之工程時，並未轉包給丁○○，又我於調查處偵訊時係誤認系爭管制卡係金鴻公司
      時代所填載，才陳述附件之管制卡係丁○○交付」云云。
      惟證人即共同被告甲○○上開證詞，顯與其於調查處訊問
      及檢察官偵查初訊時所供歧異（見調查卷第8 頁、偵查卷
      第10頁），亦與被告丁○○於調查處訊問之前揭供述不一
      （見調查卷第13頁正、反面），且調查處訊問證人即共同
      被告甲○○時，除提示附件之管制卡給甲○○閱覽外，亦
      於提問時說明是慈強公司持有之管制卡，此有該份筆錄在
      卷可按，是證人即共同被告甲○○稱「當時係因誤認，才
      陳述附件之管制卡係丁○○交付」云云，顯係事後推諉自
      己刑責及迴護被告丁○○之辭，不足採信。
    (5)被告丁○○於原審及本院前審審理時雖供稱：「光將公司
      承包慈強公司工程時，我並沒有承作任何工程，亦不曾交
      付如附件之管制卡給甲○○」云云；但被告丁○○確有承
      包第2 區工程之挖土運棄工作，並曾交付如附件之管制卡
      予共犯甲○○等情，業據證人即共同被告甲○○於調查處
      訊問及檢察官偵查初訊時供述明確（見調查卷第8 頁、偵
      查卷第10頁），且被告丁○○亦曾於調查處訊問時坦承承
      包第2 區挖土運棄工作，且交付管制卡（得蓋滿30車次之
      30章戳，亦即附件所示之管制卡）予甲○○（見調查卷第
      13頁正、反面）；是被告丁○○上開辯解，顯與證人即共
      同被告甲○○及其本身調查處訊問之供詞不符，不足採信
      。
    (6)證人即共同被告戊○○雖於本院前審調查、審理時陳稱：
      「調查處訊問時提示給我閱覽之管制卡『承造人』係『黃
      瑞興』（即金鴻營造之公司負責人），我才於調查處陳述
      係甲○○交給慈強公司」等語。惟調查處提示給被告戊○○之管制卡係如附件所示之管制卡，此有經證人即共同被
      告戊○○加蓋騎縫章之管制卡附卷可稽（見調查卷第5 頁
      ），而調查人員詢問被告戊○○時亦有說明係慈強公司提
      出之管制卡，此有該次調查筆錄附卷可稽，故被告戊○○
      上開證述，實與事實不符。
    (7)證人楊仕銓、蔡昌悅（高雄市政府國宅處員工）於本院前
      審審理時雖證稱：「於工地不曾看過被告丁○○」等語，
      然證人蔡昌悅亦證稱：「因現場工人很多，我不可能全部
      認識，且廠商之下包我通常都不認識，故不能保證丁○○
      不在工地現場」等語（見本院上訴卷第162 頁），由此可
      證現場施工之工人很多，故證人楊仕銓、蔡昌悅謂：「沒
      有看過被告丁○○」等語，是因為工人很多來來往往，且
      與被告丁○○不相識，故無法記憶，並不表示被告丁○○
      不在工地現場，尚難據此逕為對被告丁○○有利之認定。
    (8)證人即共同被告戊○○雖又以光將公司所檢陳之發票，係
      於88年5 月17日所開立（見原審卷(一)第109 頁），而謂：
      「光將公司在88年5 月17日向慈強公司請款以前，應已繳
      清全部之廢棄土管制卡，始得以請款，所以施工期間在88
      年5 月17日以後之88年5 月22日至29日所使用之管制卡不
      可能係光將公司檢送予慈強公司，而係另一下包原煌公司
      （負責人已死亡）所提供」云云。然證人即共同被告戊○○早於調查處訊問時即已坦認：「原煌公司檢送慈強公司
      者係廢棄土證明六聯單，而光將公司始有提供廢棄土管制
      卡予慈強公司」（見調查卷第2 頁），與其前開所供不合
      ；再者，依證人即共同被告戊○○所提出之慈強公司支付
      憑單之簽章欄所載，光將公司係於88年7 月9 日始向慈強
      公司收受3 紙工程款支票，且各支票之發票日分別為88年
      7 月15日、88年8 月15日、88年8 月25日，此有支付憑單
      附卷可查（見原審卷(一)第157 頁），足徵光將公司無論實
      際取得上開支票之時間或者上開支票之發票日均在慈強公
      司88年5 月底收集足額之廢棄土證明之後，益徵慈強公司
      係在光將公司與被告丁○○配合偽造88年5 月22日至88年
      5 月29日傾倒廢棄土至大林蒲中心之文書完成後，始願付
      款予光將公司甚明，從而，證人即共同被告戊○○上開辯
      詞，自非可採。
    (9)證人即共同被告戊○○對於為何要偽造管制卡之動機已說
      明如前。且依上開所述，可知係甲○○以其經營之光將公
      司承包上開「挖土連運棄」工程後，再轉給被告丁○○載
      運。而偽造之附件所示之管制卡上，連大林蒲中心之現場
      管制人員己○○、丙○○（雖誤載為辛吉祥，但「立」與
      「吉」字樣相仿，容易誤認）、乙○○之名義均在偽造之
      列，若非有出入該中心，實際負責清運之人，實難如此深
      刻了解；惟慈強公司並非實際從事挖土連運棄工程之人，
      則慈強公司對於大林蒲中心關於審核管制卡之運作情形應
      不明瞭，則其為取得管制卡，衡情勢必要交由其下包商證
      人即共同被告甲○○處理，而因實際負責執行挖土連運棄
      工程之人為被告丁○○，則證人即共同被告甲○○再交由
      被告丁○○偽造管制卡，亦不悖於常情。且證人即共同被
      告甲○○、被告丁○○亦須與慈強公司相配合偽造管制卡
      ，始能順利取得工程款。堪認本件係被告丁○○偽造後，
      再交給甲○○，再由甲○○交回慈強公司，戊○○、丁○○與甲○○間有犯意之聯絡，應堪以證明。
  (四)戊○○、丁○○與甲○○偽造管制卡之行為，妨害高雄市政
    府對建築廢棄土管理之正確性，並使楊仕銓監工之信用性受
    質疑，亦令丙○○、乙○○、己○○等人之名譽受損，是戊○○、丁○○與甲○○所為自足以生損害於高雄市政府對建
    築廢棄土管理之正確性、楊仕銓監工之信用性，及丙○○、
    乙○○、己○○等人。
  (五)綜上所述，被告丁○○所辯前詞，無可採信，本件事證已明
    ，被告丁○○人之犯行，堪以認定。
三、按以偽刻「中華民國中正機場出境、入境」印戳，加蓋於護
    照簽證欄上，偽造虛構中正機場表示該護照持有人係合法出
    境及入境，雖偽刻之上開印戳，並非表示公務機關或機關長
    官資格，而非公印，但該印戳加蓋於護照簽證欄上，既表示
    持有該護照之人為合法出境或入境者，即與刑法第220 條所
    稱足以表示其用意之證明者相當，係屬於偽造刑法第220 條
    以文書論之公文書（最高法院91年度台上字第7144號判決要
    旨可資參照）。本件如附表所示之「高雄市建築物廢棄土管
    制卡」係由高雄市政府發行，於建築物承造廠商開挖建築基
    地所得之土方運送至指定之廢棄土管制站時，由管制站人員
    蓋用戳章及簽名，並填載進場卡車之車號及廢棄土之數量，
    用以表示持有該管制卡之承造廠商已合於規定載運建築廢棄
    土至指定管制站之數量，揆諸前揭說明，該文書即與刑法第
    220 條所稱足以表示其用意之證明者相當，係屬於偽造刑法
    第220 條以文書論之公文書。是核被告丁○○所為，係犯刑
    法第216 條、第211 條、第220 條第1 項之行使偽造準公文
    書罪。檢察官雖認附件所示之管制卡之性質為特種文書，故
    認被告等所為係犯同法第216 條、第212 條之行使偽造特種
    文書罪嫌，然查附件管制卡之性質應為準公文書，此已說明
    如前，且其基本社會事實同一，爰依法變更起訴法條。被告
    丁○○利用不知情之成年刻印業者，刻製「高雄市政府環保
    局大林蒲(3)」圓形日期印章，係間接正犯。被告丁○○將偽
    造完成如附件所示之管制卡38張交給甲○○，復由甲○○將
    之交付戊○○，嗣由戊○○以慈強公司名義將之交付高雄市
    政府國民住宅處所委託監工之徐國書建築師派駐現場之不知
    情之監工人員楊仕銓，用以向高雄市政府工務局申請基礎勘
    驗之用而行使之，足以生損害於高雄市政府對建築廢棄土管
    理之正確性、楊仕銓監工之信用性，及丙○○、乙○○、己○○等人，利用不知情之人，遂行其行使偽造公文書之犯行
    ，應論以間接正犯。按共同正犯之成立，有以共同犯意而共
    同實施犯罪構成要件之行為者，有以自己犯罪之意思，參與
    犯罪構成要件以外之行為者，有雖以幫助他人犯罪之意思而
    參與犯罪構成要件之行為者，有以自己犯罪之意思，事前同
    謀推由一部分實施犯罪之行為者，均屬之，司法院大法官會
    議釋字第109 號解釋可供參考。蓋共同正犯，係共同實施犯
    罪行為之人，在共同意思範圍內，各自分擔犯罪行為之一部
    ，相互利用他人之行為，以達其犯罪之目的，其成立不以全
    體均參與實施犯罪構成要件之行為為要件。共同正犯之意思
    聯絡，不以數人間直接發生者為限，間接之聯絡者，亦包括
    在內，復不限於事前有所謀議，僅於行為當時有共同犯意之
    聯絡，於行為當時，基於相互之認識，不論明示通謀或相互
    間默示合致，以共同犯罪之意思參與，均屬之；而行為分擔
    ，亦不以每一階段皆有參與為必要，倘具有相互利用其行為
    之合同意思所為，仍應負共同正犯之責，蓋共同正犯，於合
    同意思範圍內，組成一共犯團體，團體中任何一人之行為，
    均為共犯團體之行為，他共犯均須負共同責任，初無分別何
    一行為係何一共犯所實施之必要。（最高法院55年度台上字
    第522 號、87年度台非字第35號、85年度台上字第4962號、
    88年度台上字第2230號、第2858號判決、73年台上字第1886
    號、77年台上字第2135號判例意旨參照），被告丁○○與戊○○、甲○○間，有犯意之聯絡及行為之分擔，應論以共同
    正犯。被告丁○○偽造印章、印文、署押之行為，為其偽造
    公文書之部分行為；又其偽造文書之低度行為，亦為其行使
    偽造文書之高度行為所吸收，均不另論罪。刑事法若干犯罪
    行為態樣，本質上原具有反覆、延續實行之特徵，立法時既
    予特別歸類，定為犯罪構成要件之行為要素，則行為人基於
    概括之犯意，在密切接近之一定時、地持續實行之複次行為
    ，倘依社會通念，於客觀上認為符合一個反覆、延續性之行
    為觀念者，於刑法評價上，即應僅成立一罪。學理上所稱「
    集合犯」之職業性、營業性或收集性等具有重複特質之犯罪
    均屬之，例如經營、從事業務、收集、販賣、製造、散布等
    行為概念者是。被告丁○○係營建工程承包商，輾轉承包高
    雄市政府國民住宅處發包之「挖土連運棄」，而偽造廢棄土
    傾倒證明之文件。是本罪之成立，本質上即具有反覆性，倘
    行為人基於概括之犯意，在密切接近之一定時間及空間內反
    覆從事「挖土連運棄」，無非執行業務所當然，於行為概念
    上，應認為包括的一罪，無連續犯或併合論罪可言 (最高法
    院95年度台上字第1079號判決意旨參照）。公訴人認係連續
    犯，自屬誤會。
四、原審據以論處被告丁○○罪刑，固非無見。惟查：(一)被告等
    偽造如附件所示之管制卡係為通過基礎勘驗，並非為取得工
    程款而偽造，是被告等所為要與刑法第339 第1 項之詐欺取
    財罪不符（理由詳如後述），原審認被告所為另涉犯詐欺取
    財罪尚有未合。(二)原審就被告丁○○委託不知情之成年刻印
    業者偽造「高雄市政府環保局大林蒲(3)」圓形印章1 枚部分
    ，漏未於理由欄中說明是否應依刑法第219 條規定諭知沒收
    ，亦有未當。(三)如附件所示之管制卡，應係準公文書，原審
    誤認其性質為特種文書，自有未洽。被告丁○○上訴意旨否
    認犯罪，指摘原判決量刑不當，雖無理由；檢察官以被告丁○○量刑過輕為由提起上訴，亦無理由，惟原判決既有上開
    可議之處，自應由本院將原判決關於被告丁○○部分撤銷改
    判。審酌被告丁○○為謀私利，擅將廢棄土私售他人，未依
    規定載運至大林蒲中心傾倒，事後則因無法提供足額之廢棄
    土傾倒證明，而配合戊○○之慈強公司為本件犯行，被告丁○○事後飾詞狡辯，毫無悔意，態度惡劣等一切情狀，各量
    處如主文所示之刑。至如附表所示偽造之「高雄市政府環保
    局大林蒲(3)」日期印文、「辛吉祥」、「己○○」、「乙○○」之簽名，均應依刑法第219 條之規定沒收之。又被告丁○○委託不詳姓名之人刻印之「高雄市政府環保局大林蒲(3)
    」圓形日期印章，因無證據證明已滅失，亦應依同法第 219
    條之規定宣告沒收。至於如附件所示之管制卡已由被告戊○○交由建築師事務所轉交工務局，此業據被告陳宗供陳在卷
    ，已非被告戊○○所有之物，爰不另為沒收之諭知，附此敘
    明。查被告丁○○未曾受有期徒刑以上刑之宣告，有卷內前
    科表可查，經此偵審程序教訓，應知警惕諒無再犯之虞，本
    院認所宣告之主刑，以暫不執行為適當，併諭知緩刑三年，
    以勵自新。參照最高法院95年5 月23日95年第8 次刑事庭會
    議決議，犯罪在新法施行前，新法施行後，緩刑之宣告，應
    適用新法第74條之規定。
五、不另為無罪諭知部分：
  (一)公訴意旨另謂：被告戊○○、丁○○及共犯甲○○於取得如
    附件所示之管制卡後，即由被告戊○○持向高雄市政府國民
    住宅處據以辦理基礎勘驗，使承辦人蔡昌悅誤認確有依規定
    將開挖之廢土傾倒於大林蒲填海中心內，因而陷於錯誤核發
    工程款共新台幣（下同）1,019,844 元，認被告另涉犯刑法
    第339 條第1 項之詐欺取財罪嫌云云。
  (二)公訴人認被告涉有上開犯行，係以偽造之管制卡、高雄市政
    府國民住宅處上開工程招標紀錄表、工程標單、第九次及第
    十三次發包工程部分估驗計價表為證。訊據被告丁○○否認
    有此犯行，被告丁○○則辯稱：「我不知情，沒有提供管制
    卡給甲○○」等語。
  (三)經查：
    (1)關於上開工程請款之程序為：先由包商提交該次工程辦理
      估驗請款之草稿給受委託監工之建築師事務所，內載工程
      數量、進度及核計請款金額，再由監工之人參照建築師事
      務所製作之監工日報表審核數據無誤後，再由事務所製作
      估驗計價表，由事務所之負責人及監工核章確認後，再交
      給包商蓋章，然後由事務所持該估驗計價表向市政府辦理
      請款，此業據證人楊仕銓於調查處陳述綦詳（見調查卷第
      26頁正、反面）；又挖土連運棄工程之請款作業，係由事
      務所依實際現場開挖後之深度、長度及寬度丈量結果，而
      算出該次實際開挖土方數量，扣除前次開挖之體積後，再
      乘以單價，即核算出該次估驗請款之實際金額等情，亦據
      證人楊仕銓於調查處、檢察官偵訊時、本院前審審理時證
      述綦詳（見調查卷第27、28頁、偵查卷第35頁反面、本院
      上訴卷第159 頁），可證國宅處係依據建築師事務所實際
      丈量之結果核發工程款，與管制卡是否蒐集齊全無關，則
      被告戊○○依實際工程進度申請工程款，並無使承辦人員
      陷於錯誤之情事，要與刑法詐欺取財罪之構成要件不符，
      自難以該罪繩之。
    (2)此外復查無其他積極證據足資證明被告等人有何此部分詐
      欺取財之犯行，應為無罪之諭知；惟因此部分檢察官認與
      前開判決有罪部分有牽連犯之裁判上一罪之關係，爰不另
      為無罪之諭知。被告行為後，刑法第55條牽連犯之規定，
      業於94年2 月2 日修正公布刪除，並於95年7 月1 日施行
      ，則被告之犯行，因行為後新法業已刪除牽連犯之規定，
      此刪除雖非犯罪構成要件之變更，但顯已影響行為人刑罰
      之法律效果，自屬法律有變更，依新法第2 條第1 項規定
      ，比較新、舊法結果，仍應適用較有利於被告之行為時法
      律即舊法論以牽連犯（最高法院95年第8 次刑事庭會議決
      議參照）。
六、另被告陳仁宗、甲○○部分，已經判決確定，不另論列，附
    此敘明。
據上論結，應依刑事訴訟法第369 條第1 項前段、第364 條、第
299 條第1 項前段、第300 條，刑法第28條、第216 條、第 211
條、第219 條、第74條第1項第1款，判決如主文。
本案經檢察官彭南雄到庭執行職務。
中    華    民    國    95    年    10    月    3    日
                  刑事第二庭    審判長法  官  林正雄
                                      法  官  黃壽燕
                                      法  官  陳啟造
以上正本證明與原本無異。
如不服本判決應於收受本判決後10日內向本院提出上訴書狀，其
未敘述上訴理由者，並得於提起上訴後10日內向本院補提理由書
狀（均須按他造當事人之人數附繕本）「切勿逕送上級法院」。
中    華    民    國    95    年    10    月    3     日
                                      書記官  黃琳群
附錄本件判決論罪科刑法條：
中華民國刑法第216條
行使第二百十條至第二百十五條之文書者，依偽造、變造文書或
登載不實事項或使登載不實事項之規定處斷。
中華民國刑法第211條
(偽造變造公文書罪）
偽造、變造公文書，足以生損害於公眾或他人者，處一年以上七
年以下有期徒刑。
附表：
┌──┬──────────┬────────────────────┬──────┐
│編號│偽造之印文、署押    │在管制卡上偽造之位置                    │   數  量   │
├──┼──────────┼────────────────────┼──────┤
│1   │高雄市政府環保局    │４０５頁：編號１～１１                  │總共二百五十│
│    │88.5.22大林埔（３） │４０６頁：編號１～１１                  │三枚        │
│    │印文                │４０７頁：編號１～１１                  │            │
│    │                    │４０８頁：編號１～１１                  │            │
│    │                    │４１０頁：編號１～１１                  │            │
│    │                    │４１１頁：編號１～１１                  │            │
│    │                    │４１２頁：編號１～１１                  │            │
│    │                    │４１６頁：編號１～１１                  │            │
│    │                    │４１７頁：編號１～１１                  │            │
│    │                    │４２０頁：編號１～１１                  │            │
│    │                    │４２１頁：編號１～１１                  │            │
│    │                    │４２２頁：編號１～１１                  │            │
│    │                    │４２４頁：編號１～１１                  │            │
│    │                    │４２５頁：編號１～１１                  │            │
│    │                    │４２８頁：編號１～１１                  │            │
│    │                    │４３１頁：編號１～１１                  │            │
│    │                    │４３２頁：編號１～１１                  │            │
│    │                    │４３３頁：編號１～１１                  │            │
│    │                    │４３４頁：編號１～１１                  │            │
│    │                    │４３７頁：編號１～１１                  │            │
│    │                    │４４０頁：編號１～１１                  │            │
│    │                    │４４１頁：編號１～１１                  │            │
│    │                    │４４２頁：編號１～１１                  │            │
├──┼──────────┼────────────────────┼──────┤
│2   │高雄市政府環保局88.5│４０５頁：編號１２～２０                │總共二百零七│
│    │.24 大林埔（３）印文│４０６頁：編號１２～２０                │枚          │
│    │                    │４０７頁：編號１２～２０                │            │
│    │                    │４０８頁：編號１２～２０                │            │
│    │                    │４１０頁：編號１２～２０                │            │
│    │                    │４１１頁：編號１２～２０                │            │
│    │                    │４１２頁：編號１２～２０                │            │
│    │                    │４１６頁：編號１２～２０                │            │
│    │                    │４１７頁：編號１２～２０                │            │
│    │                    │４２０頁：編號１２～２０                │            │
│    │                    │４２１頁：編號１２～２０                │            │
│    │                    │４２２頁：編號１２～２０                │            │
│    │                    │４２４頁：編號１２～２０                │            │
│    │                    │４２５頁：編號１２～２０                │            │
│    │                    │４２８頁：編號１２～２０                │            │
│    │                    │４３１頁：編號１２～２０                │            │
│    │                    │４３２頁：編號１２～２０                │            │
│    │                    │４３３頁：編號１２～２０                │            │
│    │                    │４３４頁：編號１２～２０                │            │
│    │                    │４３７頁：編號１２～２０                │            │
│    │                    │４４０頁：編號１２～２０                │            │
│    │                    │４４１頁：編號１２～２０                │            │
│    │                    │４４２頁：編號１２～２０                │            │
├──┼──────────┼────────────────────┼──────┤
│3   │高雄市政府環保局88.5│４０５頁：編號２１～２７                │總共二百三十│
│    │.25 大林埔（３）印文│４０６頁：編號２１～２７                │六枚        │
│    │                    │４０７頁：編號２１～２７                │            │
│    │                    │４０８頁：編號２１～２７                │            │
│    │                    │４０９頁：編號１～５                    │            │
│    │                    │４１０頁：編號２１～２７                │            │
│    │                    │４１１頁：編號２１～２７                │            │
│    │                    │４１２頁：編號２１～２７                │            │
│    │                    │４１３頁：編號１～５                    │            │
│    │                    │４１４頁：編號１～５                    │            │
│    │                    │４１５頁：編號１～５                    │            │
│    │                    │４１６頁：編號２１～２７                │            │
│    │                    │４１７頁：編號２１～２７                │            │
│    │                    │４１８頁：編號１～５                    │            │
│    │                    │４１９頁：編號１～５                    │            │
│    │                    │４２０頁：編號２１～２７                │            │
│    │                    │４２１頁：編號２１～２７                │            │
│    │                    │４２２頁：編號２１～２７                │            │
│    │                    │４２３頁：編號１～５                    │            │
│    │                    │４２４頁：編號２１～２７                │            │
│    │                    │４２５頁：編號２１～２７                │            │
│    │                    │４２６頁：編號１～５                    │            │
│    │                    │４２７頁：編號１～５                    │            │
│    │                    │４２８頁：編號２１～２７                │            │
│    │                    │４２９頁：編號１～５                    │            │
│    │                    │４３０頁：編號１～５                    │            │
│    │                    │４３１頁：編號２１～２７                │            │
│    │                    │４３２頁：編號２１～２７                │            │
│    │                    │４３３頁：編號２１～２７                │            │
│    │                    │４３４頁：編號２１～２７                │            │
│    │                    │４３５頁：編號１～５                    │            │
│    │                    │４３６頁：編號１～５                    │            │
│    │                    │４３７頁：編號２１～２７                │            │
│    │                    │４３８頁：編號１～５                    │            │
│    │                    │４３９頁：編號１～５                    │            │
│    │                    │４４０頁：編號２１～２７                │            │
│    │                    │４４１頁：編號２１～２７                │            │
│    │                    │４４２頁：編號２１～２７                │            │
├──┼──────────┼────────────────────┼──────┤
│4   │高雄市政府環保局    │４０９頁：編號６～９                    │總共六十枚  │
│    │88.5.26大林埔（３） │４１３頁：編號６～９                    │            │
│    │印文                │４１４頁：編號６～９                    │            │
│    │                    │４１５頁：編號６～９                    │            │
│    │                    │４１８頁：編號６～９                    │            │
│    │                    │４１９頁：編號６～９                    │            │
│    │                    │４２３頁：編號６～９                    │            │
│    │                    │４２６頁：編號６～９                    │            │
│    │                    │４２７頁：編號６～９                    │            │
│    │                    │４２９頁：編號６～９                    │            │
│    │                    │４３０頁：編號６～９                    │            │
│    │                    │４３５頁：編號６～９                    │            │
│    │                    │４３６頁：編號６～９                    │            │
│    │                    │４３８頁：編號６～９                    │            │
│    │                    │４３９頁：編號６～９                    │            │
├──┼──────────┼────────────────────┼──────┤
│5   │高雄市政府環保局    │４０５頁：編號２８～３０                │總共一百四十│
│    │88.5.27 大林埔（３）│４０６頁：編號２８～３０                │四枚        │
│    │印文                │４０７頁：編號２８～３０                │            │
│    │                    │４０８頁：編號２８～３０                │            │
│    │                    │４０９頁：編號１０～１４                │            │
│    │                    │４１０頁：編號２８～３０                │            │
│    │                    │４１１頁：編號２８～３０                │            │
│    │                    │４１２頁：編號２８～３０                │            │
│    │                    │４１３頁：編號１０～１４                │            │
│    │                    │４１４頁：編號１０～１４                │            │
│    │                    │４１５頁：編號１０～１４                │            │
│    │                    │４１６頁：編號２８～３０                │            │
│    │                    │４１７頁：編號２８～３０                │            │
│    │                    │４１８頁：編號１０～１４                │            │
│    │                    │４１９頁：編號１０～１４                │            │
│    │                    │４２０頁：編號２８～３０                │            │
│    │                    │４２１頁：編號２８～３０                │            │
│    │                    │４２２頁：編號２８～３０                │            │
│    │                    │４２３頁：編號１０～１４                │            │
│    │                    │４２４頁：編號２８～３０                │            │
│    │                    │４２５頁：編號２８～３０                │            │
│    │                    │４２６頁：編號１０～１４                │            │
│    │                    │４２７頁：編號１０～１４                │            │
│    │                    │４２８頁：編號２８～３０                │            │
│    │                    │４２９頁：編號１０～１４                │            │
│    │                    │４３０頁：編號１０～１４                │            │
│    │                    │４３１頁：編號２８～３０                │            │
│    │                    │４３２頁：編號２８～３０                │            │
│    │                    │４３３頁：編號２８～３０                │            │
│    │                    │４３４頁：編號２８～３０                │            │
│    │                    │４３５頁：編號１０～１４                │            │
│    │                    │４３６頁：編號１０～１４                │            │
│    │                    │４３７頁：編號２８～３０                │            │
│    │                    │４３８頁：編號１０～１４                │            │
│    │                    │４３９頁：編號１０～１４                │            │
│    │                    │４４０頁：編號２８～３０                │            │
│    │                    │４４１頁：編號２８～３０                │            │
│    │                    │４４２頁：編號２８～３０                │            │
├──┼──────────┼────────────────────┼──────┤
│6   │高雄市政府環保局    │４０９頁：編號１５～２０                │總共九十枚  │
│    │88.5.28大林埔（３） │４１３頁：編號１５～２０                │            │
│    │印文                │４１４頁：編號１５～２０                │            │
│    │                    │４１５頁：編號１５～２０                │            │
│    │                    │４１８頁：編號１５～２０                │            │
│    │                    │４１９頁：編號１５～２０                │            │
│    │                    │４２３頁：編號１５～２０                │            │
│    │                    │４２６頁：編號１５～２０                │            │
│    │                    │４２７頁：編號１５～２０                │            │
│    │                    │４２９頁：編號１５～２０                │            │
│    │                    │４３０頁：編號１５～２０                │            │
│    │                    │４３５頁：編號１５～２０                │            │
│    │                    │４３６頁：編號１５～２０                │            │
│    │                    │４３８頁：編號１５～２０                │            │
│    │                    │４３９頁：編號１５～２０                │            │
├──┼──────────┼────────────────────┼──────┤
│7   │高雄市政府環保局    │４０９頁：編號２１～３０                │總共一百五十│
│    │88.5.29大林埔（３） │４１３頁：編號２１～３０                │枚          │
│    │印文                │４１４頁：編號２１～３０                │            │
│    │                    │４１５頁：編號２１～３０                │            │
│    │                    │４１８頁：編號２１～３０                │            │
│    │                    │４１９頁：編號２１～３０                │            │
│    │                    │４２３頁：編號２１～３０                │            │
│    │                    │４２６頁：編號２１～３０                │            │
│    │                    │４２７頁：編號２１～３０                │            │
│    │                    │４２９頁：編號２１～３０                │            │
│    │                    │４３０頁：編號２１～３０                │            │
│    │                    │４３５頁：編號２１～３０                │            │
│    │                    │４３６頁：編號２１～３０                │            │
│    │                    │４３８頁：編號２１～３０                │            │
│    │                    │４３９頁：編號２１～３０                │            │
├──┼──────────┼────────────────────┼──────┤
│8   │己○○              │４０５頁：編號１～５、８～１１          │總共二百零七│
│    │署押                │４０６頁：編號１～５、８～１１          │枚          │
│    │                    │４０７頁：編號１～５、８～１１          │            │
│    │                    │４０８頁：編號１～５、８～１１          │            │
│    │                    │４１０頁：編號１～５、８～１１          │            │
│    │                    │４１１頁：編號１～５、８～１１          │            │
│    │                    │４１２頁：編號１～５、８～１１          │            │
│    │                    │４１６頁：編號１～５、８～１１          │            │
│    │                    │４１７頁：編號１～５、８～１１          │            │
│    │                    │４２０頁：編號１～５、８～１１          │            │
│    │                    │４２１頁：編號１～５、８～１１          │            │
│    │                    │４２２頁：編號１～５、８～１１          │            │
│    │                    │４２４頁：編號１～５、８～１１          │            │
│    │                    │４２５頁：編號１～５、８～１１          │            │
│    │                    │４２８頁：編號１～５、８～１１          │            │
│    │                    │４３１頁：編號１～５、８～１１          │            │
│    │                    │４３２頁：編號１～５、８～１１          │            │
│    │                    │４３３頁：編號１～５、８～１１          │            │
│    │                    │４３４頁：編號１～５、８～１１          │            │
│    │                    │４３７頁：編號１～５、８～１１          │            │
│    │                    │４４０頁：編號１～５、８～１１          │            │
│    │                    │４４１頁：編號１～５、８～１１          │            │
│    │                    │４４２頁：編號１～５、８～１１          │            │
├──┼──────────┼────────────────────┼──────┤
│9   │辛吉祥              │４０５頁：編號６、７、１２～１６、２１～│總共六百六十│
│    │署押                │              ２５、２８～３０          │枚          │
│    │                    │４０６頁：編號６、７、１２～１６、２１～│            │
│    │                    │              ２５、２８～３０          │            │
│    │                    │４０７頁：編號６、７、１２～１６、２１～│            │
│    │                    │              ２５、２８～３０          │            │
│    │                    │４０７頁：編號６、７、１２～１６、２１～│            │
│    │                    │              ２５、２８～３０          │            │
│    │                    │４０９頁：編號６～２２、２７～３０      │            │
│    │                    │４１０頁：編號６、７、１２～１６、２１～│            │
│    │                    │              ２５、２８～３０          │            │
│    │                    │４１１頁：編號６、７、１２～１６、２１～│            │
│    │                    │              ２５、２８～３０          │            │
│    │                    │４１２頁：編號６、７、１２～１６、２１～│            │
│    │                    │              ２５、２８～３０          │            │
│    │                    │４１３頁：編號６～２２、２７～３０      │            │
│    │                    │４１４頁：編號６～２２、２７～３０      │            │
│    │                    │４１５頁：編號６～２２、２７～３０      │            │
│    │                    │４１６頁：編號６、７、１２～１６、２１～│            │
│    │                    │              ２５、２８～３０          │            │
│    │                    │４１７頁：編號６、７、１２～１６、２１～│            │
│    │                    │              ２５、２８～３０          │            │
│    │                    │４１８頁：編號６～２２、２７～３０      │            │
│    │                    │４１９頁：編號６～２２、２７～３０      │            │
│    │                    │４２０頁：編號６、７、１２～１６、２１～│            │
│    │                    │              ２５、２８～３０          │            │
│    │                    │４２１頁：編號６、７、１２～１６、２１～│            │
│    │                    │              ２５、２８～３０          │            │
│    │                    │４２２頁：編號６、７、１２～１６、２１～│            │
│    │                    │              ２５、２８～３０          │            │
│    │                    │４２３頁：編號６～２２、２７～３０      │            │
│    │                    │４２４頁：編號６、７、１２～１６、２１～│            │
│    │                    │              ２５、２８～３０          │            │
│    │                    │４２５頁：編號６、７、１２～１６、２１～│            │
│    │                    │              ２５、２８～３０          │            │
│    │                    │４２６頁：編號６～２２、２７～３０      │            │
│    │                    │４２７頁：編號６～２２、２７～３０      │            │
│    │                    │４２８頁：編號６、７、１２～１６、２１～│            │
│    │                    │              ２５、２８～３０          │            │
│    │                    │４２９頁：編號６～２２、２７～３０      │            │
│    │                    │４３０頁：編號６～２２、２７～３０      │            │
│    │                    │４３１頁：編號６、７、１２～１６、２１～│            │
│    │                    │              ２５、２８～３０          │            │
│    │                    │４３２頁：編號６、７、１２～１６、２１～│            │
│    │                    │              ２５、２８～３０          │            │
│    │                    │４３３頁：編號６、７、１２～１６、２１～│            │
│    │                    │              ２５、２８～３０          │            │
│    │                    │４３４頁：編號６、７、１２～１６、２１～│            │
│    │                    │              ２５、２８～３０          │            │
│    │                    │４３５頁：編號６～２２、２７～３０      │            │
│    │                    │４３６頁：編號６～２２、２７～３０      │            │
│    │                    │４３７頁：編號６、７、１２～１６、２１～│            │
│    │                    │              ２５、２８～３０          │            │
│    │                    │４３８頁：編號６～２２、２７～３０      │            │
│    │                    │４３９頁：編號６～２２、２７～３０      │            │
│    │                    │４４０頁：編號６、７、１２～１６、２１～│            │
│    │                    │              ２５、２８～３０          │            │
│    │                    │４４１頁：編號６、７、１２～１６、２１～│            │
│    │                    │              ２５、２８～３０          │            │
│    │                    │４４２頁：編號６、７、１２～１６、２１～│            │
│    │                    │              ２５、２８～３０          │            │
├──┼──────────┼────────────────────┼──────┤
│10  │乙○○              │４０５頁：編號１７～２０、２６、２７    │總共二百七十│
│    │署押                │４０６頁：編號１７～２０、２６、２７    │三枚        │
│    │                    │４０６頁：編號１７～２０、２６、２７    │            │
│    │                    │４０７頁：編號１７～２０、２６、２７    │            │
│    │                    │４０９頁：編號１～５、２３～２６        │            │
│    │                    │４１０頁：編號１７～２０、２６、２７    │            │
│    │                    │４１１頁：編號１７～２０、２６、２７    │            │
│    │                    │４１２頁：編號１７～２０、２６、２７    │            │
│    │                    │４１３頁：編號１～５、２３～２６        │            │
│    │                    │４１４頁：編號１～５、２３～２６        │            │
│    │                    │４１５頁：編號１～５、２３～２６        │            │
│    │                    │４１６頁：編號１７～２０、２６、２７    │            │
│    │                    │４１７頁：編號１７～２０、２６、２７    │            │
│    │                    │４１８頁：編號１～５、２３～２６        │            │
│    │                    │４１９頁：編號１～５、２３～２６        │            │
│    │                    │４２０頁：編號１７～２０、２６、２７    │            │
│    │                    │４２１頁：編號１７～２０、２６、２７    │            │
│    │                    │４２２頁：編號１７～２０、２６、２７    │            │
│    │                    │４２３頁：編號１～５、２３～２６        │            │
│    │                    │４２４頁：編號１７～２０、２６、２７    │            │
│    │                    │４２５頁：編號１７～２０、２６、２７    │            │
│    │                    │４２６頁：編號１～５、２３～２６        │            │
│    │                    │４２７頁：編號１～５、２３～２６        │            │
│    │                    │４２８頁：編號１７～２０、２６、２７    │            │
│    │                    │４２９頁：編號１～５、２３～２６        │            │
│    │                    │４３０頁：編號１～５、２３～２６        │            │
│    │                    │４３１頁：編號１７～２０、２６、２７    │            │
│    │                    │４３２頁：編號１７～２０、２６、２７    │            │
│    │                    │４３３頁：編號１７～２０、２６、２７    │            │
│    │                    │４３４頁：編號１７～２０、２６、２７    │            │
│    │                    │４３５頁：編號１～５、２３～２６        │            │
│    │                    │４３６頁：編號１～５、２３～２６        │            │
│    │                    │４３７頁：編號１７～２０、２６、２７    │            │
│    │                    │４３８頁：編號１～５、２３～２６        │            │
│    │                    │４３９頁：編號１～５、２３～２６        │            │
│    │                    │４４０頁：編號１７～２０、２６、２７    │            │
│    │                    │４４１頁：編號１７～２０、２６、２７    │            │
│    │                    │４４２頁：編號１７～２０、２６、２７    │            │
└──┴──────────┴────────────────────┴──────┘


司法院資訊處製作；財團法人民間司法改革基金會備份。
